# 陈版主, 请教,2. 附有回购条款, 老板原价回购离职员工股份, 涉及股份支付吗?

提问人：yang172 时间：2019-01-17 20:12:29
陈版主, 请教„ 附有回购条款, 老板原价回购离职员工股份, 涉及股份支付吗?1, 若回购时点, 股份公允价值是原价好几倍了, 这时候会涉及股份310 、销售设备给融资租赁公司，再租给子公司，质押特许经营权及收益权及预计负债等问题目录支付吗?2, 原则回购, 税务局会认可, 会不会按最新公允价值, 收取个人所得税? 谢谢

回答人：chenyiwei
判断是否构成股份支付，要看《企业会计准则讲解（ 2010 ）》第十二章第一节（P181）所列的股份支付三项特征是否同时满足。与有无回购条款无关。